【裁判字號】    96,交聲,1535
【裁判日期】    970114
【裁判案由】    聲明異議
【裁判全文】
臺灣臺中地方法院交通事件裁定        96年度交聲字第1535號
原處分機關  交通部公路總局臺中區監理所
異  議  人
即受處分人  乙○○
上列受處分人因違反道路交通管理處罰條例案件，對於交通部公
路總局臺中區監理所民國九十六年十一月二日所為之處分（中監
違字第裁六○─Z七A○○○八○八號裁決書），聲明異議，本院
裁定如下：
    主  文
異議駁回。
    理  由
一、按汽車行駛於高速公路上，其汽車駕駛人或前座乘客未繫安
    全帶者，處駕駛人新臺幣三千元以上六千元以下罰鍰；道路
    交通管理處罰條例第三十一條第二項定有明文。
二、本件聲明異議意旨略以：車輛行駛於高速公路，經過大甲收
    費站，被員警舉發中間乘客未繫安全帶，違反道路交通管理
    處罰條例第三十一條第二項為由開立罰單，但中間乘客之安
    全帶確實有係於腰部，員警確說未用側繫如同未繫，試問，
    小貨車之中間乘客何來側繫安全帶？請貴單位對車輛規定之
    改善，要求車商提供，否則使用人想繫也沒此配件，爰聲明
    異議云云。
三、經查：異議人即受處分人乙○○於民國九十六年七月七日九
    時三十五分許，駕駛車牌號碼2K-5108號自用小貨車，行經
    國道三號高速公路北上158.7公里處，因汽車行駛於高速公
    路上，其前座乘客未繫安全帶之交通違規事由，為國道公路
    警察局第七警察隊員警當場攔停，並掣開公警局交字第Z七A
    ○○○八○八舉發違反道路交通管理事件通知單予以舉發等
    情，業據內政部警政署國道公路警察局第七警察隊九十六年
    十二月七日公警七交字第○九六○七七一九六九號函說明：
    「查據執勤人員稱：渠等確係案內車輛前座中間乘客未繫二
    點式或三點式安全帶，違規屬實。」等語，並有該函及前揭
    舉發違反道路交通管理事件通知單一份在卷可稽。另經證人
    即本件舉發員警甲○○到庭證稱：「當天是我另一個同事攔
    檢下受處分人，我負責開單，我同事黃國孝確實有看到異議
    人搭載三個人，中間的乘客確實沒有繫安全帶，然後我同事
    黃國孝才把他攔檢下來，取他的證件給我開單。... 當時異
    議人並沒有意見，而且他當場有簽名。」等語（見本院九十
    七年一月三日庭訊筆錄），並庭呈取締當時所錄製之錄音光
    碟一份供參。矧該名證人與受處分人平日既不相識，又無怨
    隙，衡情應無設詞誣攀構陷受處分人之理，其所為前揭證詞
    自屬可採。且經本院勘驗員警所呈之錄音光碟，取締當時員
    警確實告知受處分人前座中間乘客未繫安全帶違規，受處分
    人當時對此違規事實亦無爭執之情事，則其違規事實，堪可
    認定。從而，原處分機關交通部公路總局臺中區監理所援引
    上開規定，裁處受處分人罰鍰三千元，並無不當。本件異議
    為無理由，應予駁回。
四、據上論斷，應依道路交通管理處罰條例第八十七條第二項、
    道路交通案件處理辦法第十九條，裁定如主文。
中    華    民    國    97    年    1     月    14    日
                  刑事第七庭 法  官  郭德進
以上正本證明與原本無異
如不服本裁定應於送達後五日內向本院提出抗告狀
                             書記官  陳惠玲
中    華    民    國    97    年    1    月    14      日


司法院資訊處製作；財團法人民間司法改革基金會備份。
